臺灣高等法院臺南分院刑事判決　　　　 96年度上訴字第613號
上　訴　人
即　被　告　丁○○
指定辯護人　本院公設辯護人　乙○○
上列上訴人因強盜等案件，不服臺灣嘉義地方法院96年度訴字第
93號中華民國96年4月30日第一審判決（起訴案號：臺灣嘉義地
方法院檢察署95年度偵字第5011號、第5012號、第5013號），提
起上訴，本院判決如下：
    主  文
原判決撤銷。
丁○○犯搶奪罪，處有期徒刑壹年，減為有期徒刑陸月；又共同
犯行使偽造私文書罪，處有期徒刑伍月，減為有期徒刑貳月又拾
伍日，偽造如附表所示之物，沒收；又犯搶奪罪，處有期徒刑玖
月，減為有期徒刑肆月又拾伍日。應執行有期徒刑壹年貳月，偽
造如附表所示之物，沒收。
    事  實
一、丁○○因缺錢花用，臨時起意，於民國（下同）94年2月7日
    早上4時45分許，騎乘另竊自李秀琴所有，車牌號碼ＺＹＫ
    －３０７號重型機車，在臺南市○○路○段66巷前，見丙○○騎乘車牌號碼ＲＷＱ－２５０號之重型機車，竟意圖為自
    己不法之所有，基於搶奪之犯意，趁其不備，自左後方徒手
    強搶其背於肩之皮包一只〔內有現金新臺幣（下同）五千元
    、國民身分證、機車駕照、行車執照及健保ＩＣ卡各一張、
    印章一枚〕。丙○○遭此突襲，仍以雙手緊握該皮包以避免
    皮包被搶，丁○○卻仍強搶致扯斷皮包背帶而搶得皮包，然
    因此人車倒地，竟又為防護贓物，當場與丙○○發生拉扯，
    並以腳踢之施強暴方式，致丙○○之手、腳及左額頭受傷但
    未致法抗拒之地步，於拉扯之際，丁○○另竊得翁銘志所有
    之行動電話一支掉落現場，旋棄置所戴之半罩式安全帽、機
    車後逃逸（丁○○上揭竊取機車及行動電話之犯行，業經原
    審法院以94年度訴緝字第31號判處罪刑確定）。
二、丁○○於94年2月20日下午某時，在高雄市○○路與建國路
    附近之某間網咖內，臨時起意，欲以其所有之線上遊戲寶物
    與一姓名不詳之成年男子交換現金花用，復於同日晚間8時
    許，偕同該名成年男子共同持彭少濬於同日遭竊、原使用門
    號為0000000000號、型號為ＢＥＮＱ－Ｓ６７０
    Ｃ、序號000000000000000號之行動電話一
    支（所涉竊盜罪嫌部分，另經檢察官為不起訴處分），至侯
    志穎所經營設址在高雄市三民區○○○街三七八號之「聯強
    電子聯盟子誠企業社」（下稱子誠企業社）欲出售。丁○○
    與該名成年男子，竟共同基於行使偽造私文書之犯意聯絡，
    由該名男子交以國民身分證件予丁○○，佯稱係「葉銘文」
    出售行動電話，在子誠企業社提供之「讓渡切結書」上最末
    具名人欄處偽簽「葉銘文」署名及按捺指紋各一枚，並杜撰
    實為「葉鎧旻」之國民身分證統一編號，以此方式偽造以「
    葉銘文」名義出售行動電話之讓渡切結書一紙，交付侯志穎
    而行使，足生損害於「葉銘文」、葉鎧旻及侯志穎經營子誠
    企業社收購行動電話之正確性。
三、丁○○於94年8月7日凌晨零時5分許，騎乘機車行經臺南市
    ○○街23號附近時，見甲○○單身一人在路旁行走，認有機
    可乘，臨時起意，意圖為自己不法所有，基於搶奪之犯意，
    趁甲○○不備之際，自其背後強奪其背在肩上之皮包一只，
    得手後，將該皮包內汽車、機車駕照、提款卡各一張等物丟
    棄，現金一千七百元則花用殆盡，並於同年月10日下午4時
    許，持皮包內之型號ＶＫ９００、序號000000000
    000000號銀白色行動電話一支至王國財所服務設址在
    臺南市○○路○段712號之「幻象資通通訊行」，以三千五百
    元之價格，將該行動電話售予不知情之王國財，王國財復再
    售予王子豪，而涂淑惠再自拍賣網站向王子豪購得該行動電
    話，嗣經警循線查獲上情。
四、案經丙○○、甲○○分別訴請臺南市警察局第一分局報告及
    臺南市警察局移送臺灣臺南地方法院檢察署，另由高雄市政
    府警察局三民第一分局移送臺灣高雄地方法院檢察署，分別
    呈請臺灣高等法院臺南分院檢察署檢察長及臺灣高等法院檢
    察署檢察長令轉臺灣嘉義地方法院檢察署檢察官偵查起訴。
    理  由
壹、程序事項
一、按被告以外之人於審判外之言詞或書面陳述，除法律有規定
    者外，不得作為證據；又被告以外之人於偵查中向檢察官所
    為之陳述，除顯有不可信之情況者外，得為證據，刑事訴訟
    法第159條第1項、第159條之1第2分別定有明文。查證人葉
    鎧旻、侯志穎、彭少濬、甲○○於偵查中所為證言，固屬被
    告以外之人於審判外之言詞陳述，惟其等於偵查中所證，均
    係於自由意志下所為陳述，並經具結，亦無顯不可信之情形
    ，依上揭法律規定，自應有證據能力。
二、次按被告以外之人於審判中有下列情形之一，其於檢察事務
    官、司法警察官或司法警察調查中所為之陳述，經證明具有
    可信之特別情況，且為證明犯罪事實之存否所必要者，得為
    證據：一、死亡者。二、身心障礙致記憶喪失或無法陳述者
    。三、滯留國外或所在不明而無法傳喚或傳喚不到者。四、
    到庭後無正當理由拒絕陳述者，刑事訴訟法第159條之3亦定
    有明文。即於審判程序中，被告以外之人發生事實上無從為
    直接審理之原因，若仍不承認其於警詢或偵查中檢察事務官
    訊問陳述之證據適格，即有違背實體真實發現之訴訟目的，
    然衡對質詰問權亦係根源於憲法之刑事被告權利，任何有礙
    被告行使前述權利之例外規定，在適用範圍上自應限縮，是
    前開法條適用範圍，即應由同條「經證明具有可信之特別情
    況」、「證明犯罪事實之存否所必要」兩項要件從嚴加以決
    定。而所謂「經證明具有可信之特別情況」，應依據陳述人
    於陳述時之「外部情況」是否具有可信性決定之，且必須依
    據陳述人之觀察、記憶、表達是否正確及有無虛偽陳述之動
    機而加以綜合決定。查證人丙○○於警詢中所為之供述，屬
    被告以外之人於審判外之言詞陳述，其於原審審理時經合法
    傳喚、拘提，嗣經本院合法傳喚，均未能到庭，則其於警詢
    時所為之陳述符合刑事訴訟法第159條之3第3款所示「傳喚
    不到」之要件。復審酌其於偵查中經檢察官傳喚亦未到庭，
    而觀其於警詢時所為之陳述，係屬證明本件犯罪事實存否所
    必要之證據，且基於前揭說明，其於警詢時所為之陳述，因
    該時距離案發時間較近，記憶較深刻清晰，表達較為明確，
    且丙○○與被告素未相識，亦無恩怨，衡情並無構詞誣陷被
    告而虛偽陳述，誇飾案發情節之動機及必要。是認證人丙○○於警詢時所為之供述，仍具有可信之特別情況，而與刑事
    訴訟法第159條之3第3款所示要件相符，自得作為本件認定
    事實之證據。
三、再按被告以外之人於審判外之陳述，雖不符刑事訴訟法第15
    9條之1至之4等四條之規定，而經當事人於審判程序同意作
    為證據，法院審酌該言詞或書面陳述作成時之情況，認為適
    當者，亦得為證據。當事人、代理人或辯護人於法院調查證
    據時，知有第159條第1項不得為證據之情形，而未於言詞辯
    論終結前聲明異議者，視為有前項之同意，刑事訴訟法第15
    9條之5第1項、第2項分別定有明文。本件公訴檢察官、被告
    及辯護人就證人翁銘志、黃秀梅、葉鎧旻、侯志穎、彭少濬
    、甲○○、涂淑惠、王子豪、王國財於警詢所為之證述及法
    院所引用卷內其餘書證，表示同意作為本案認定事實之證據
    ，且迄於言詞辯論終結前，亦未爭執其證據能力，本院審酌
    此等證據資料作成時之情況，均無違法取得之情形，認為適
    宜作為本案之證據，故應認均有證據能力。
貳、實體事項
一、上揭犯罪事實二、三部分，業據被告於警詢、偵查、原審及
    本院審理時坦承不諱（見高雄市政府警察局三民第一分局高
    市警三（壹）分偵字第０９５０００２２７４號卷，下稱警
    一卷，第2至3頁；臺南市警察局南市警刑偵字第０９５１９
    ０００２４號卷，下稱警二卷，第2至3頁；嘉義地方法院檢
    察署95年度偵字第5011號偵查卷，下稱偵六卷，第26至28、
    68至69、71至72、85頁；原審卷第27、82至83頁），核與證
    人彭少濬、侯志穎、葉鎧旻及甲○○、自網路購得手機之涂
    淑惠、王子豪及王國財分別於警詢及偵查中經具結之證述情
    節相符（參見警一卷第4至10、12至13頁；高雄地方法院檢
    察署95年度偵字第5119號偵查卷，下稱偵四卷，第11至12、
    17頁；警二卷第5至7、10至13、14至16、17至18頁；臺南地
    方法院檢察署95年度偵字第2638號偵查卷第8頁；偵六卷第6
    7至69頁），復有通聯調閱查詢單、通話明細、讓渡切結書
    、手機拍賣網頁資料、內政部警政署刑事警察局94年9月30
    日刑紋字第０９４０１４３９３８鑑驗書（參見警一卷第17
    至26頁）、葉鎧旻當庭書寫「葉銘文」筆跡（見偵四卷第13
    頁）、奇摩電子信箱查詢、第一銀行活期儲蓄存款存摺交易
    明細、二手手機買賣切結書二紙、丁○○身分證影本、臺南
    市警察局第二分局扣押物品目錄表、贓物認領保管單、通聯
    調閱查詢單、扣案手機照片（見警二卷第20至31頁）、原審
    94年度訴緝字第31號案件審理筆錄節錄、財團法人金融聯合
    徵信中心法人中英文戶名索引、遊戲橘子數位科技有限公司
    回覆、臺灣嘉義地方法院檢察署公務電話紀錄（見偵六卷第
    17至22、79至82頁）等件在卷足憑，堪認被告上揭自白與事
    實相符，此部分事證明確，被告犯行應可認定。
二、犯罪事實一部分，訊據被告固坦承有於前述時、地，搶奪丙○○所有之皮包一只（內有現金五千元、國民身分證、機車
    駕照、行車執照及健保ＩＣ卡各一張及印章一枚），且其所
    騎乘之竊得李秀琴所有車牌號碼ＺＹＫ－３０７號重型機車
    遺留及在無國籍飲料店竊取翁銘志所有之行動電話一支掉落
    現場，惟矢口否認有何防護贓物而施強暴於丙○○之準強盜
    犯行，辯稱：當時因有飲酒，丙○○皮包是背在右肩，用左
    手搶到皮包後，帶子斷掉，又因單手騎車，旋即摔倒，放置
    機車手把下方置物籃中手機才掉出來，但隨即逃走，並未與
    丙○○有任何身體上之接觸云云，惟查：
(一)證人就同一事實之陳述前後略有出入，此乃各人之記憶不清
    ，或細節未交待清楚，或其描述用語不同，省略片段情節，
    或記錄之詳簡有異所致，倘其主要陳述一致，即尚難因其細
    節稍有紛歧或有細節未詳載，即將全部證言捨棄不採，仍應
    由法院依證據法則，本於自由心證予以斟酌，作合理之比較
    ，定其取捨。本案被告在94年2月7日早上4時45分許，騎乘
    竊得之李秀琴所有車牌號碼ＺＹＫ－３０７號機車，尾隨丙○○所騎乘車牌號碼ＲＷＱ－２５０號之重型機車至臺南市
    ○區○○路3段66巷前，見有機可乘，從丙○○後方徒手強
    奪其肩背之皮包一只得手，另掉落其在無國籍飲料店所竊得
    之翁銘志所有行動電話一支在現場，業據被告於警詢、偵查
    及原審審理時坦認在卷（見臺灣嘉義地方法院檢察署95年度
    偵字第1535號偵查卷，下稱偵三卷，第19至22頁），核與證
    人丙○○於警詢、翁銘志於警詢及偵查中經具結之證述情節
    相符（見臺南地方法院檢察署94年度核退字第372號偵查卷
    ，下稱偵一卷，第6至11、13至15頁；臺南地方法院檢察署
    95年度偵字第1060號偵查卷第4至5、6至8頁），被告搶得丙○○皮包一只之犯行，應堪認定。
(二)至於被告於原審審理時辯稱：搶皮包時單手騎車，旋即摔倒
    ，放置機車手把下置物籃中之手機亦掉出，即逃走，丙○○
    並未呼救，亦未與之有任何身體上接觸云云，惟被告於距離
    案發較近之警詢時係供稱：因當時喝很多酒，已忘記有無踢
    丙○○或發生扭打等語（見偵三卷第21頁），又被告自承於
    94年2月6日晚間至隔日凌晨係在無國籍飲料店飲酒一節，亦
    經翁銘志證述無訛（見原審卷第84頁；偵二卷第22頁），若
    被告確無與丙○○發生扭打之施強暴等情，則於警詢時即應
    對此有利於己之辯詞為供述，卻未為之，反於警詢時供述因
    酒醉而忘記有無與丙○○發生拉扯，再於偵查及原審審理時
    堅詞並未與丙○○有任何身體上之接觸云云，其於偵查及原
    審審理時所執辯解，是否可信，已有可疑。況且，被告於警
    詢時亦供述：騎乘機車停在丙○○旁，並拉住之，因丙○○
    大喊，驚慌之下搶走皮包即棄車逃離等語（見偵三卷第20頁
    ），即被告尚且供稱與丙○○有身體上之接觸，卻於原審審
    理時否認上情，再者，丙○○究竟有無喊救，被告供詞亦前
    後不一，衡情被告既因搶到皮包後旋即連同機車一併跌倒在
    地，僅相距丙○○一台車身位置，亦據被告供承在卷（見原
    審卷第85頁），又參以案發當時之情節及事發之原因，並衡
    諸一般社會常情，犯搶奪之人，無非係意圖為自己不法所有
    ，趁他人不備或不及抗拒之際，而以暴力掠取他人財物，並
    於搶奪後快速奔離犯罪現場，若未能立即逃離現場，則被害
    人為防護財物而發生拉扯或呼救，亦無違常情，是被告既已
    於搶得皮包後隨即人車跌倒在地，此情況下，被告供陳丙○○有呼喊及丙○○證述與被告發生拉扯等節，皆與常理無悖
    ，即被告於距離案發較近之警詢時所供稱有拉住丙○○及其
    有大喊等節，應較堪信。另丙○○於案發後之94年2月7日早
    上5時22分許，即至警察局製作筆錄證述：當天有與被告發
    生扭打，對其長相輪廓記憶深刻等語（見偵一卷第15頁），
    並有指認之口卡一紙在卷可憑（見同前卷第27頁），況本案
    係由掉落現場之行動電話及遺置之機車而循線查獲被告，非
    僅就丙○○之指認而緝獲被告，又該指認並非單一指認，衡
    情亦無因人之記憶期望印象而出現誤認之可能性，輔以被告
    供認當時戴半罩式安全帽，未戴口罩一節，若丙○○與被告
    並無正面接觸，應無從為上揭之指認，益徵丙○○證稱能指
    認被告係因與被告有拉扯而正面接觸等情，應可憑採。而有
    關被告行搶方向，證人丙○○於警詢時迭次證稱：被告騎乘
    機車自左後方搶奪其皮包等語，即丙○○騎乘機車於該巷弄
    處，被告騎乘機車自其左後方靠近，並無辯護人所稱難以想
    像之情，至於丙○○於警詢時係證述雙手握著皮包一節，輔
    以被告於偵查及原審審理時分別供承：印象中被害人係停車
    狀態，其皮包係肩帶式等語（見偵六卷第70頁；原審卷第85
    頁），則丙○○突遭搶奪，基於本能之保護動作，將肩背之
    皮包部分以雙手握住而停車，亦無違常情。雖丙○○並未針
    對被告騎乘機車後跌倒或雙方係如何狀態下發生拉扯等情為
    證述，僅稱：被告以腳踢頭部左側致其受傷等語，然其對於
    被告騎乘機車之車號、所戴安全帽型式、搶奪之方向、手段
    及被告當場掉落行動電話一支等情，皆證述甚詳，顯與常理
    無違，復無證詞前後反覆不一之重大瑕疵，即尚難因其仍有
    其他細節未述及，即將全部證言捨棄不採。綜上所述，被告
    搶得丙○○之皮包後，因連同機車跌倒在地，為防護贓物，
    當場施以強暴而與丙○○發生拉扯，以腳踢丙○○，致使丙○○受有手、腳及左額頭之傷害，佐以丙○○與被告素不認
    識，且無怨隙，衡情當無設詞誣陷被告之理，而被告之辯詞
    既有前述避重就輕之處，其於原審審理時供稱係自丙○○右
    方搶奪，機車倒地後即逃離，並未與丙○○發生拉扯云云，
    應屬不實。此外，復有贓物認領保管單、照片十七張、車輛
    竊盜、車牌失竊資料個別查詢報表—查詢車輛認可資料附卷
    可稽（見偵一卷第30至36、38至41頁），綜上所述，被告前
    揭所辯，顯係臨訟飾卸之詞，無可採信。
(三)本件事證已臻明確，被告犯行洵堪認定，應予依法論科。
三、論罪科刑部分
(一)犯罪事實一部分
    刑法第329條所規定擬制為強盜行為之準強盜罪構成要件行
    為，雖未如刑法第328條強盜罪之規定，將實施強暴、脅迫
    所導致被害人或第三人不能抗拒之要件予以明文規定，惟必
    於竊盜或搶奪之際，當場實施之強暴、脅迫行為，已達使人
    難以抗拒之程度，其行為之客觀不法，方與強盜罪之客觀不
    法相當，而得與強盜罪同其法定刑。（司法院大法官會議釋
    字第630號解釋理由書參照）質言之，準強盜罪之構成要件
    ，除對被害人或第三人施強暴或脅迫行為外，尚須致使被害
    人或第三人達難以抗拒之程度，始足當之。經查，本件被害
    人丙○○於皮包遭搶之際，被告丁○○為防護贓物，而當場
    施以強暴行為，被害人丙○○亦為奪回遭搶之皮包，而與被
    告丁○○發生拉扯，雖遭被告腳踢而受有手、腳及左額頭之
    傷害。但依當時之情況，被害人丙○○尚能與被告發生拉扯
    ，欲奪回皮包，足見其尚未達難以抗拒之地步。揆諸上開釋
    字第630號解釋意旨，尚難論以被告刑法第329條之準強盜罪
    。故被告此部分行為，應成立刑法第325條第1項之普通搶奪
    罪。公訴人雖認此部分應成立同法第329條之準強盜罪，惟
    因基本事實同一，故無庸變更起訴法條。
(二)犯罪事實二部分
    按刑法上之偽造署押罪，係指單純偽造簽名、捺印或以其他
    符號代簽名而言，若在制式之書類上偽造他人簽名，已為一
    定意思表示，具有申請書或收據等類之性質者，則係犯偽造
    文書罪，而該偽造署押為偽造私文書之部分行為，即不另論
    罪。查被告與姓名不詳之成年男子，一同至子誠企業社，由
    該名男子交以國民身分證件予被告偽簽「葉銘文」之簽名一
    枚及按捺指印一枚於讓渡切結書最末之具名人欄處，並杜撰
    「葉銘文」之國民身分證統一編號，以此方式偽造以「葉銘
    文」出賣手機之讓渡切結書，交予侯志穎以行使，又杜撰之
    國民身分證統一編號係「葉鎧旻」之國民身分證統一編號，
    皆足生損害於「葉銘文」、葉鎧旻及侯志穎經營子誠企業社
    收購手機之正確性，核被告所為，係犯刑法第216條、第210
    條之行使偽造私文書罪，其偽造署押，係屬偽造私文書之一
    部，偽造私文書後持以行使，偽造私文書之低度行為應為行
    使之高度行為所吸收，均不另論罪。又與該姓名不詳之成年
    男子，有犯意聯絡及行為分擔，為共同正犯。另被告行為後
    ，刑法於94年1月7日修正，同年2月2日公布，業於95年7月1
    日施行。按行為後法律有變更者，適用行為時之法律。但行
    為後之法律有利於行為人者，適用最有利於行為人之法律，
    修正後之刑法第2條第1項定有明文。該條之規定係規範行為
    後法律變更所生新舊法律比較適用之準據法，雖亦經修正，
    但因屬適用法律之準據法，本身尚無比較新舊法之問題，應
    一律適用裁判時之修正後刑法第2條之規定，決定適用之刑
    罰法律（最高法院95年5月23日刑事庭第8次會議決議可資參
    照）。而被告行為後，刑法第28條有關共同正犯之規定業經
    修正，然揆諸本條之修正理由係為釐清陰謀共同正犯、預備
    共同正犯是否合乎本條規定之正犯要件，並無新舊法比較之
    問題，自應適用現行之刑法第28條論以共同正犯。至於被告
    於原審之辯護人執以被告前因加重竊盜罪及行使偽造私文書
    罪，經原審於95年1月27日，以94年度訴緝字第31號判決判
    處應執行有期徒刑1年8月確定，此有判決書及臺灣高等法院
    被告前案紀錄表各一份在卷為佐（參見原審卷第5、95頁）
    ，該確定判決所示行使偽造私文書犯行與本案犯罪事實二部
    分，有連續犯（修正前）之裁判上一罪關係，本件即應為免
    訴判決等語。然修正前刑法之連續犯，所謂出於概括犯意，
    必須其多次犯罪行為自始均在一個預定犯罪計劃以內，出於
    主觀上始終同一犯意之進行，若中途另有新犯意發生，縱所
    犯為同一罪名，究非連續其初發的意思，即不能成立連續犯
    。查本案被告係欲以網路寶物與他人之手機交換，臨時起意
    ，將手機偽以他人名義出售換得現金，與前揭判決所示竊取
    他人信用卡後，復於94年8月7日偽以該他人名義，盜刷信用
    卡之犯行，除時間已間隔三月，其犯罪態樣亦非相同，且亦
    無任何證據足堪認定被告主觀上有何一個預定犯罪計劃之可
    言，即難認有概括犯意，而屬連續犯，是本案非為前案確定
    判決效力所及，應無疑義，附此說明。
(三)犯罪事實三部分
    被告騎乘機車，乘甲○○不備，不及抗拒而掠取其背於肩上
    之皮包，核被告所為，係犯刑法第325條第1項之搶奪罪。
(四)被告所犯上開三罪，犯意各別，行為互異，應分論併罰。按
    中華民國九十六年罪犯減刑條例，業經立法院於96年6月15
    日三讀通過，並定於96年7月16日施行。而犯罪在中華民國
    96年4月24日以前者，除本條例另有規定外，依下列規定減
    刑：一、死刑減為無期徒刑。二、無期徒刑減為有期徒刑二
    十年。三、有期徒刑、拘役或罰金，減其刑或金額二分之一
    ；又犯刑法第325條之罪，經宣告逾有期徒刑1年6月之刑者
    ，不予減刑。中華民國九十六年罪犯減刑條例第2條第1項、
    第3條第1項第15款分別定有明文。經查，被告丁○○於94年
    2月7日犯事實一之刑法第325條第1項之搶奪罪、於94年2月2
    0日犯事實二之刑法第216條之行使偽造私文書罪、於94年8
    月7日犯事實三之刑法第325條第1項之搶奪罪，其犯罪時間
    ，均在中華民國96年4月24日以前，所犯上開之罪，復無不
    得減刑之例外情形，自合於上開條例第2條第1項第3款之規
    定，應予減刑。
四、原審以被告之犯行，事證明確，予以論罪科刑，固非無見。
    惟查：（一）原判決宣示後，中華民國九十六年罪犯減刑條
    例，業經立法院於96年6月15日三讀通過，並自96年7月16日
    施行，原審未及引用該條例之規定，就被告之宣告刑予以減
    刑，自有未恰。（二）本件犯罪事實一部分，被告應成立刑
    法第325條第1項之普通搶奪罪，已如前述，原審未予詳察，
    遽認被告應成立刑法第329條之準強盜罪，亦有未洽。被告
    上訴意旨，否認犯準強盜罪，為有理由，自應由本院將原判
    決予以撤銷改判。爰審酌被告高工肄業之智識程度，有竊盜
    等前科之素行（見卷附臺灣高等法院被告前案記錄表），正
    值青壯，不思以正當方式賺取財物，竟屢次搶奪路人財物，
    且本案遭搶之被害人皆為女性，罔顧他人身體及財產安全，
    嚴重危害社會秩序安全，法紀觀念甚為薄弱，且皆未與被害
    人達成賠償和解，兼衡其犯罪之動機、目的、手段及犯後坦
    認部分犯行之態度等一切情狀，各量處如主文所示之刑，又
    被告行為時修正前刑法第51條規定：「數罪併罰，分別宣告
    其罪之刑，依左列各款定其應執行者：」，其中第5款規定
    ：「宣告多數有期徒刑者，於各刑中之最長期以上，各刑合
    併之刑期以下，定其刑期。但不得逾二十年。」；然修正後
    刑法第51條第5款則規定：「宣告多數有期徒刑者，於各刑
    中之最長期以上，各刑合併之刑期以下，定其刑期。但不得
    逾三十年。」，比較結果，修正前刑法第51條第5款規定較
    有利於被告，應適用修正前之刑法之規定，定其應執行之刑
    ，以資懲儆。又偽造之印章、印文或署押，不問屬於犯人與
    否，沒收之，刑法第219條定有明文。又沒收為從刑之一種
    ，與主刑有從屬關係，應依主刑部分適用之法律而從屬適用
    ，無獨立比較之問題（最高法院24年上字第5292號判例意旨
    參照），查本件犯罪事實二所示，被告在讓渡切結書最末之
    具名人欄處偽造「葉銘文」署名及指印各一枚，應依刑法第
    219條之規定予以宣告沒收。至於該張讓渡切結書已交付侯
    志穎而行使，非屬被告所為，即無庸併宣告沒收。
據上論結，應依刑事訴訟法第369條第1項前段、第364條、第299
條第1項前段，刑法第2條第1項前段、第28條、第216條、第210
條、第219條、第325條第1項、修正前刑法第51條第5款，中華民
國九十六年罪犯減刑條例第2條第1項第3款、第7條，判決如主文
。
本案經檢察官劉得鉦到庭執行職務。
中　　華　　民　　國　　96　　年　　8 　　月　　7 　　日
                  刑事第六庭  審判長法　官  蔡崇義
                                    法　官  董武全
                                    法　官  曾文欣
以上正本證明與原本無異。
如不服本判決，應於收受本判決後十日內向本院提出上訴書狀。
其未敘述上訴理由者並得於提起上訴後十日內向本院補提理由書
狀（均須按他造當事人之人數附繕本）「切勿逕送上級法院」。
　　　　　　　　　　　　　　　　　　書記官  李育儒
中　　華　　民　　國　　96　　年　　8 　　月　　9 　　日
附錄：本判決論罪科刑法條
中華民國刑法第210條（偽造變造私文書罪）
偽造、變造私文書，足以生損害於公眾或他人者，處5年以下有
期徒刑。
中華民國刑法第216條（行使偽造變造或登載不實之文書罪）
行使第210條至第215條之文書者，依偽造、變造文書或登載不實
事項或使登載不實事項之規定處斷。
中華民國刑法第325條（普通搶奪罪）
意圖為自己或第三人不法之所有，而搶奪他人之動產者，處6月
以上5年以下有期徒刑。
因而致人於死者，處無期徒刑或7年以上有期徒刑，致重傷者，
處3年以上10年以下有期徒刑。
第1項之未遂犯罰之。
【附表】應沒收之物
讓渡切結書最末之具名人欄處偽造之「葉銘文」署名及指印各一
枚。
